最高法院刑事判決　　　　　　　　　　　　　　　九十三年度台上字第六四九六號
　　上訴人　台灣高等法院檢察署檢察官
　　被　告　甲○○
右上訴人因被告傷害案件，不服台灣高等法院中華民國九十年十二月二十一日第二審
判決（九十年度上易字第一八四九號，起訴案號：台灣士林地方法院檢察署八十八年
度偵字第一二一三二號），提起上訴，本院判決如左：
    主  文
上訴駁回。
    理  由
按刑事訴訟法第三百七十六條所列各罪之案件，經第二審判決者，不得上訴於第三審
法院，此觀該法條之規定甚明。又案件是否屬於刑事訴訟法第三百七十六條所列各罪
之範圍，依司法院大法官釋字第六十號解釋，應視當事人在第二審言詞辯論終結前是
否業已爭執為準，倘於第二審言詞辯論終結前，未就起訴法條有所爭執，而按起訴及
第二審判決認定之事實，又非顯然不屬於刑事訴訟法第三百七十六條所列各罪之案件
，既經第二審判決，即告確定，不得上訴於第三審法院。本件依檢察官起訴書犯罪事
實欄及證據並所犯法條欄之記載，認被告甲○○於民國八十八年十一月十日晚上十一
時三十分許，基於傷害犯意，持不銹鋼刀在台北市○○區○○路九巷七號詹國良住處
，先後將被害人詹國良、詹正義父子二人砍傷之行為，係涉犯刑法第二百七十七條第
一項之傷害罪嫌，第一審判決及原判決亦依該條項規定，論處普通傷害罪刑，核屬刑
事訴訟法第三百七十六條第一款之案件。檢察官於第一審審理中，就原起訴法條未曾
爭執，第一審判決後，因受被害人請求，於法定期間內對之提起第二審上訴，雖被害
人所具請求上訴狀指被告係基於殺人犯意而予砍殺云云，然觀諸檢察官上訴書所具理
由僅謂「據被害人請求上訴，略以：『原審法院以被告與被害人間為親屬關係，無深
仇大恨，且破門而入，被害人得以警覺為由，認屬傷害犯行而輕判被告有期徒刑一年
二月』等語，經核非顯無理由……」等語，其就第一審判決所論「普通傷害」罪名，
既未置一詞，予以指摘，應認其上訴理由本身對第一審判決所適用之普通傷害罪法條
，並未爭執，要不因被害人請求上訴狀之上開記載，即認檢察官所具上訴理由對第一
審判決所認罪名已有爭執。且依原審審判筆錄記載，檢察官於原審審判期日陳述上訴
要旨及論告時，亦僅稱「上訴要旨如上訴書所載」及「請依法判決」等語，亦即檢察
官在第二審言詞辯論終結前，對於第一審判決所適用普通傷害罪之法條，始終並無爭
執，亦未曾主張被告所犯係非屬刑事訴訟法第三百七十六條所列之罪，依前揭說明，
其既經第二審判決，自不得上訴於第三審法院。檢察官竟復提起上訴，顯為法所不許
。其上訴為不合法，應予駁回。
據上論結，應依刑事訴訟法第三百九十五條前段，判決如主文。
中　　　華　　　民　　　國　　九十三　　年　　 十二 　　月　　　九　　　日
                              最高法院刑事第十一庭
                                  審判長法官  張　淳　淙
                                        法官  謝　俊　雄
                                        法官  蘇　振　堂
                                        法官  張　春　福
                                        法官  呂　丹　玉
      右正本證明與原本無異
                                              書  記  官
中　　　華　　　民　　　國　　九十三　　年　　 十二 　　月　　 十六 　　日
                                                                        Ａ
